---
title: "DistribuciOn Norma Ejercicios"
author: "Rubén Pizarro Gurrola"
format: revealjs
editor: visual
---

# Objetivo

Visualiaar y calcular probabilidades de acuerdo a la distribución normal.

# Descripción

Se cargan las librerías necesarias

Se carga la función que calcula y visualiza distribución normal conforme a los argumentos recibidos y parámetros enviados que se relacionan con de ejercicios de probabilidad

Se inicializan valores de la media, la desviación estándar, el valor del intervalos entre $x1$ y $x2$ y el tipo de gráfica de gauss con la representación de los valores de la función de densidad; si es cola a la izquierda, cola a la derecha o intervalo.

# Fórmula de densidad

$$
 f(x)=\frac{1}{\sqrt{2\cdot\pi\cdot\sigma}}\cdot e^{(-\frac{(x-\mu)^2}{2 \cdot \sigma^2})}
$$

$$
\therefore
$$

$$
\pi = 3.14159;   e = 2.71828
$$

# Cargar librerías

```{r echo=TRUE, warning=FALSE, message=FALSE}
library(dplyr)
library(mosaic)
library(readr)
library(ggplot2)  # Para gráficos
library(knitr)    # Para formateo de datos
library(cowplot) #Imágenes en el mismo renglón
options(scipen=999) # Notación normal
```

# Cargar funciones para distribución

Se cargan funciones previamente codificadas y preparadas especialmente para distribuciones. Aquí la función a utilizar es *f.normal.all()*.

```{r echo =TRUE,  message=FALSE, warning=FALSE}
source("https://raw.githubusercontent.com/rpizarrog/probabilidad-y-estad-stica/master/Agosto-Diciembre%202022/funciones/funciones%20para%20distribuciones.R")
```
